臺灣高等法院臺中分院刑事判決　　　　　　100年度再字第1號
上　訴　人
即　被　告　柯嘉文
選任辯護人　周仲鼎律師
上列上訴人因傷害案件，對於本院96年度上重訴字第36號中華民
國96年10月18日第二審確定判決（原審案號：臺灣臺中地方法院
95年度重訴字第3349號；起訴案號：臺灣臺中地方法院檢察署95
年度偵字第15187號），聲請再審，經本院100年度聲再字第152
號裁定傷害罪部分開始再審確定，本院再為審理，判決如下：
    主  文
原判決關於傷害罪部分撤銷。
柯嘉文被訴傷害罪部分，無罪。
    理  由
一、公訴意旨略以：被告柯嘉文於民國95年5月10日下午5時23分
    許，騎乘車牌GV2－066號之山葉牌風光型重機車，在臺中縣
    龍井鄉○○路上，見騎乘車號CG8－012號機車之被害人林季
    姵落單（當時被害人林季姵正以門號0000000000號行動電話
    ，與王暐程聊天，王暐程之門號為0000000000號），認有機
    可乘，遂尾隨被害人林季姵，在臺中縣龍井鄉○○路與水裡
    社路口以西約200公尺處，被告柯嘉文竟基於傷害之犯意，
    以騎乘中之機車擦撞被害人林季姵所騎乘之機車，致林季姵
    人車倒地，造成林季姵受有左上腹部外側勒骨下擦瘀傷22
    公分、上腹部正中擦瘀傷11公分、左下腹部外側髖股部擦
    瘀傷21公分、左足踝部內側6處瘀傷各11公分、左前臂
    前側瘀腫64公分、左手掌43公分等傷害。因認被告柯嘉
    文涉有刑法第277條第1項之傷害罪嫌（被告柯嘉文另涉殺人
    罪嫌，業經本院99年度上重更(四)字第25號判決無罪確定，如
    附件）云云。
二、按犯罪事實應依證據認定之，無證據不得認定犯罪事實；又
    不能證明被告犯罪者，應諭知無罪之判決，刑事訴訟法第15
    4條第2項、第301條第1項分別定有明文。又認定不利於被告
    之事實須依積極證據，苟積極證據不足為不利於被告事實之
    認定時，即應為有利被告之認定，更不必有何有利之證據，
    最高法院30年上字第816號判例可資參照。另犯罪證據作為
    訴訟之證明，於通常一般人仍有合理之懷疑存在，尚未達於
    可確信其真實之程度者，在該合理懷疑尚未剔除前，自不能
    為有罪之認定（最高法院94年度台上字第2033號判決參照）
    。
三、本件原起訴意旨除認被告柯嘉文有前述傷害犯行外，復有為
    下列殺害被害人林季姵之犯行，而涉犯刑法第271條第1項之
    殺人罪嫌，其起訴事實略謂：「柯嘉文見林季姵受傷倒地後
    ，隨即下車，將林季姵由路旁拖拉至距離龍新路約18公尺處
    之草叢內，因林季姵激烈反抗，柯嘉文竟基於殺人之犯意，
    持重達數公斤之石塊，往林季姵之頭部（即右顳部、右耳廓
    上緣）等處撞擊，致林季姵受有右顳部、顱骨及顱底骨骨折
    、併大腦組織內出血及硬腦膜下腔出血等傷害（送醫後不治
    死亡）。王暐程在前揭時間與林季姵通電話中，因聽到林季
    姵發出『呀、呀』之聲音，電話隨即中斷，因之前在與林季
    姵談話中得知林季姵之所在，遂騎乘機車前往前揭地點找尋
    林季姵，於同日下午5時30分許，發現林季姵之機車與柯嘉
    文之前揭機車，停於現場，王暐程大按喇叭及加油門，發出
    聲響，柯嘉文自知無法躲藏，遂自林季姵陳屍處起身，向王
    暐程詐稱：『你的朋友在這邊，那兩名歹徒跑了，你趕快去
    追，我要去報警。』等語，遂一跛一跛的走向機車，騎乘前
    揭車號GV2－066號機車逃離現場。嗣經王暐程描述逃離者所
    騎乘之機車、容貌，警方始循線查獲柯嘉文。」而公訴意旨
    認被告柯嘉文涉有傷害及殺人罪行，無非係依據證人王暐程
    指證其有目擊被告由命案現場走出，因而指認被告涉有殺人
    罪嫌，復依此認為被告有先行為前述傷害被害人林季姵之犯
    行。惟證人王暐程之指認，除指認程序上存有瑕疵外，其指
    認之實質內容亦存有合理懷疑，是證人王暐程之指認並不足
    採。且被告於案發當時確未出現在命案現場，被害人並非被
    告所殺害，被告前開所涉殺人罪嫌亦經本院99年度上重更(四)
    字第25號判決無罪確定，是被害人所受前開傷害，自非被告
    所為（本院所持理由均援引附件確定判決）。另本案經檢察
    官重啟偵查後，再將命案現場採得之三枚掌紋照片送請內政
    部警政署刑事警察局鑑定，經與蘇祥誠之掌紋比對，三枚掌
    紋照片上可資比對掌紋二枚比對確認結果，分別與蘇祥誠指
    （掌）紋卡右手掌紋、左手掌紋相符，而蘇祥誠所涉罪嫌亦
    由臺灣臺中地方法院檢察署於100年10月11日以100年度偵字
    第13895號起訴在案，有內政部警政署刑事警察局100年6月
    16日刑紋字第1000079243號鑑定書影本1份、起訴書（蘇祥
    誠）1份、臺灣高等法院全國前案簡列表（蘇祥誠）1份附於
    本院卷可按，益見被告確實未為本件傷害（及殺人）犯行。
四、綜上所述，被告確實未為本件傷害犯行，此外復查無其他積
    極之證據足以證明被告有何公訴人所指之傷害犯行，此部分
    自屬不能證明被告犯罪。原審未為詳查，遽對被告此部分論
    罪科刑，即有未合，是被告上訴否認犯行，指摘原判決不當
    ，為有理由，自應由本院將原判決有關傷害罪部分撤銷，並
    就此部分為被告無罪之諭知。
據上論斷，應依刑事訴訟法第369條第1項前段、第364條、第301
條第1項，判決如主文。
本案經檢察官李慶義到庭執行職務。
中    華    民    國   100    年    10    月    20    日
            刑事第八庭  審判長法  官  廖  柏  基
                              法  官  李  雅  俐
                              法  官  簡  源  希
上列正本證明與原本無異。
不得上訴。
                              書記官  李  宜  珊
中    華    民    國   100    年    10    月    20    日